Inventaris van het werkarchief van jhr. mr. H.F. van Kinschot van het Ministerie van Binnenlandse Zaken en Koninkrijksrelaties, 1949 - 1996
Nationaal Archief, Den Haag
Jhr. Mr. H.F. van Kinschot, afdelingshoofd Juridische Zaken van het Ministerie van Binnenlandse Zaken
BiZa / Van Kinschot
1949-1996
B13
1.30 meter; 114 inventarisnummers.
Normale geschreven, getypte en gedrukte documenten, geen bijzondere handschriften.
Nationaal Archief, Den Haag
Kinschot, H.F. van
Het werkarchief van H.F. van Kinschot bestaat voornamelijk uit stukken met betrekking tot de totstandkoming van de Gemeentewet en de Provinciewet, evenals stukken m.b.t. zijn overige werkzaamheden aangaande een commissie tot herziening van de grondwet, het geven van lezingen, en diverse publicaties.
Archiefvorming
Geschiedenis van de archiefvormer
Jhr. Mr. H.F. van Kinschot (Hans) werd op 20 juni 1924 te Middelburg geboren als oudste van vier zonen van jhr. mr. F.H. van Kinschot (1899-1985) en J.M. Dorhout Mees (1900-1989).
Zie voor biografische gegevens: Nederlands Adelsboek, jrg. 86 (1996-1997) (I-K), 's-Gravenhage: Centraal Bureau voor Genealogie, 1997, 391-392.
In 1943 behaalde hij zijn eindexamen aan het Murmellius Gymnasium in Alkmaar, de tweede plaats waar zijn vader sinds 1934 burgemeester was. Deze was overigens al sinds maart 1942 vervangen door de NSB-er B.A. van der Sluis, omdat hij vanaf het begin van de bezetting in permanent conflict met de plaatselijke NSB leefde.
Peter Romijn, Burgemeesters in oorlogstijd. Besturen tijdens de Duitse bezetting, Amsterdam 2006, 330.
Nadat H.F. van Kinschot van 1945 tot 1950 rechten had gestudeerd aan de Rijksuniversiteit te Leiden, begon hij op aanbeveling van prof. dr. J.V. Rijpperda Wiersma in 1950 als volontair bij mr. J.M. Kan, directeur van de afdeling Binnenlands Bestuur bij het Departement van Binnenlandse Zaken. Een keuze, zo deelde hij zelf later in een vraaggesprek mee, die mee werd ingegeven door het feit, dat zijn vader burgemeester van Leiden was, zodat hij thuis al veel over het gemeentewerk had gehoord. Doordat Kan secretaris van de Commissie voor de grondwetsherziening was mocht Van Kinschot daar van alles voor uitzoeken. Een jaar later kreeg hij na de opheffing van de ambtenarenstop een vaste aanstelling als adjunct-commies op het Bureau Bestuurszaken van de Afdeling Binnenlands Bestuur (thans: Openbaar Bestuur) bij dit departement om te voorkomen dat hij anders weg zou gaan.
Tenzij anders vermeld is het navolgende overzicht hoofdzakelijk gebaseerd op: Beatriz van Esch, `Gemeentewetman opgestapt', in: De Nederlandse Gemeente, 41e jrg. nr. 40 (2 oktober 1987), 824-825 (inv.nr. 90), en Ten dienste van de staat. De verandering van de cultuur en werkwijze bij het ministerie van Binnenlandse Zaken vanaf 1945 tot heden (uitgave van het Ministerie van Binnenlandse Zaken en Koninkrijksrelaties, z.p. [Den Haag], 2004) 8-9. De gegevens van de ambtelijke loopbaan zijn verder ontleend aan de Staatsalmanak voor het Koninkrijk der Nederlanden van de desbetreffende jaren.
Per 1 januari 1954 werd hij bij hetzelfde bureau benoemd tot adjunct-referendaris: een functie, die hij tot 1 januari 1955 zou bekleden Daarna werd hij bevorderd tot referendaris 2e klasse. In dat zelfde jaar trouwde hij op 17 september met mr. M.J. Termijtelen. Uit dit huwelijk zouden twee zonen en een dochter worden geboren.
Zie noot 1.
Zijn werkzaamheden zijn altijd voornamelijk juridisch van aard geweest en konden globaal in drie verschillende soorten worden onderscheiden:
De behandeling van ingekomen stukken.
Het werk, dat rechtstreeks door de secretaris-generaal of de chef der Afdeling Binnenlands Bestuur werd opgedragen.
De werkzaamheden ten behoeve van staatscommissies.
Het departement werd in de jaren vijftig als moederdepartement beschouwd, wat ook tot uitdrukking kwam in het feit dat Binnenlandse Zaken meer dan de andere departementen op het gebied van wetgeving had te vertellen. Toen Van Kinschot nog aan het begin van zijn loopbaan stond, wilde zijn chef altijd zijn wetsvoorstellen lezen en corrigeren. Een controle die later uiteraard verdween.
In 1959 werd Van Kinschot bevorderd tot referendaris en bekleedde hij na het bureauhoofd de positie van eerste juridische medewerker. Drie jaar later volgde een bevordering tot administrateur. Deze functie vervulde hij tot 1969, waarna hij als hoofdadministrateur onder mr. C.F.G. de Menthon Blake plaatsvervangend hoofd van de Afdeling Bestuurszaken werd. Reeds het jaar daarop werd Van Kinschot hoofd van deze afdeling, waarvan de naam in 1971 werd gewijzigd in Afdeling Wetgeving en Bestuurszaken. Hij bleef deze functie uitoefenen tot 1979 en vierde in die periode in 1975 zijn 25-jarig ambtsjubileum.
Aansluitend was Van Kinschot van 1980 - 1987 raadsadviseur Wetgevingsaangelegenheden onder de directeur van het Directoraat-Generaal Binnenlands Bestuur/Directoraat-Generaal Openbaar Bestuur. Met name in deze functie heeft hij een grote bijdrage geleverd aan de herziening van de Gemeentewet en het aanpassen van de Provinciewet. Hij was vanaf de instelling in 1977 voorzitter van de Werkgroep Herziening Gemeentewet. Nadat deze in 1980 een voorontwerp had geleverd kon de Tweede Kamer in 1987 het wetsontwerp in behandeling nemen. In het verlengde van zijn bemoeienissen hiermee leverde hij o.a. een aantal nieuwe bijdragen inzake het binnentreden in woningen in verband met bestuursdwang.
Zie inv.nr. 9.
Op basis daarvan schreef hij in 1983 ook een artikel voor de afscheidsbundel van prof. mr. M. van Vliet Gemeentelijke vrijheden. Dit ging over `De coördinerende rol van de minister van Binnenlandse Zaken bij de toepassing van het koninklijk vernietigingsrecht ten aanzien van besluiten van gemeentebesturen'.
Zie inv.nr. 87. Gemeentelijke vrijheden. Opstellen aangeboden aan prof. mr. M. van Vliet bij haar afscheid als gewoon hoogleraar in het staats- en administartief recht aan de Faculteit der Rechtsgeleerdheid van de Rijksuniversiteit Leiden op 1 september 1983. Redactiecommissie: F.H. van der Burg, M.A. van der Ham, Alphen aan den Rijn/Brussel 1983, 147-158.
Hoewel de Gemeentewet als het levenswerk van Van Kinschot geldt, was het - volgens zijn vrouw - toch met name vanwege zijn werkzaamheden in de Commissie Van Vliet, die de Provinciewet voorbereidde, dat hij in 1978 werd benoemd tot Officier in de Orde van Oranje-Nassau.
Als gevolg van zijn betrokkenheid bij de herziening van de Provincie- en Gemeentewet werd hij ook bij de wetgeving van andere departementen betrokken, wanneer provincie- of gemeentebesturen bevoegdheden kregen bij bijzondere wetgeving. Daarbij was Van Kinschot altijd een voorstander van de decentralisatie. Hij zou het liefst hebben gezien dat ze `de gemeenten in het midden moesten plaatsen en de rest er omheen'.
Naast beide voornoemde wetten heeft hij tijdens zijn loopbaan met diverse andere wetten bemoeienis gehad zoals de Wet op de Raad van State en de Tijdelijke wet kroongeschillen. Eén van de eerste wetten waarmee hij te maken kreeg, was de Wet op de Lijkbezorging (1955). Mede door zijn kennis op dat terrein verscheen er een artikel van zijn hand in het blad Ooit over de inmiddels nieuwe Wet op de Lijkbezorging, die pas na zijn pensionering in 1991 werd vastgesteld. Ook daarvoor gold hij als de deskundige.
Zie inv.nr. 88. Zie verder voor dit onderwerp de inv.nrs. 89, 95-97.
Verder is Van Kinschot lid geweest van diverse andere commissies en werkgroepen, zoals de commissie Klokhervorming, waarvan hij adjunct-secretaris was, en de Raad voor de Territoriale Decentralisatie, waarvan hij de functie van tweede secretaris bekleedde. Een terrein waarop het ministerie jaren actief is geweest, maar wat uiteindelijk nauwelijks enig resultaat zou opleveren.
Op 1 oktober 1987 ging Van Kinschot op 63 jarige leeftijd met vervroegd pensioen.
Naast zijn ambtelijke loopbaan bekleedde Van Kinschot verschillende andere functies. Zo was hij onder meer broeder van de Illustre Lieve Vrouwe Broederschap te 's-Hertogenbosch (van de Reformatorische-protestantse lijn), voorzitter van de Johanniter-Orde
Zie inv.nr. 78.
, en lid van de Nederlandse Adelsvereniging. Verder was hij nog algemeen secretaris en lid van het dagelijks bestuur van de Oorlogsgravenstichting.
Vandaar de tekst van de lezing in: inv.nr. 85.
Geschiedenis van het archiefbeheer
Toen Van Kinschot met pensioen ging nam hij een aantal verhuisdozen van zijn werkkamer op het departement mee naar huis. In de praktijk heeft hij daar nadien weinig of niets meer mee gedaan noch nader geordend. Nadat hij op 17 juni 2005 te 's-Gravenhage was overleden, ruimde zijn vrouw met haar zoon het een en ander op. Omdat het haar beter scheen dat dit ambtelijk archief naar het Ministerie van Binnenlandse Zaken en Koninkrijksrelaties terugkeerde, schonk zij het begin 2006 aan dit ministerie. Zoals uit de beschrijvingen blijkt bestaat het voor het grootste deel uit stukken met betrekking tot de totstandkoming van de Gemeentewet en de Provinciewet. Als zodanig vormt het gedeeltelijk een aanvulling op het onderdeel van het departementsarchief. Zoals gebruikelijk bij ambtelijke archieven bevinden zich ook enkele stukken in het archief, die een meer persoonlijk karakter hebben.
De verwerving van het archief
Overbrenging van een overheidsarchief
Inhoud en structuur van het archief
01.01.01; 2.04
Aanwijzingen voor de gebruiker
Openbaarheidsbeperkingen
Deels openbaar, deels beperkt openbaar (A). Beperking openbaarheid geldt niet als dossier onderzoeker zelf betreft, als persoon is overleden, als er toestemming tot inzage is en als er in het dossier geen namen van nog levende personen voorkomen.
Materiële beperkingen
Aanvraaginstructie
Openbare archiefstukken kunnen online worden aangevraagd en gereserveerd. U kunt dit ook via de terminals in de studiezaal van het Nationaal Archief doen. Om te kunnen reserveren dient u de volgende stappen te volgen:
U maakt een profiel aan op www.gahetna.nl, en logt vervolgens in
Via de archiefinventaris (alleen de beschrijvingen met rode nummers) selecteert u het gewenste archiefstuk door op de knop 'Reserveren' te klikken
In het volgende scherm geeft u aan op welke dag u het archiefstuk wilt inzien
Indien u zich bevindt in de studiezaal en een tafelnummer heeft ontvangen kunt u dit nummer vermelden. Als u geen tafelnummer heeft kunt u tafelnummer 777 laten staan
Vervolgens bevestigt u uw reservering door deze te versturen.
Verwant materiaal
Beschikbaarheid van kopieën
Beschrijving van de series en archiefbestanddelen
- WERKARCHIEF VAN JHR.MR. H.F. VAN KINSCHOT, 1
  - Gemeentewet en Provinciewet, 1.1
    - Algemeen, 1.1.1
      - Stukken betreffende het beoordelen van een ontwerp-verordening inzake het gebruik van sirenes, fabrieksfluiten en luidklokken in oorlogstijd., 1960; 1; omslag
      - Stukken betreffende de totstandkoming van wijzigingen van provincie- en gemeentenamen en het voeren van overleg over de voorwaarden hiervoor., 1982-1984; 2; omslag
      - Nota's van wijzigingen op de herziene Gemeentewet en op de Provinciewet, door de staatssecretaris van Binnenlandse Zaken aangeboden aan de koningin, houdende algemene regelen inzake het opstellen van plannen en beleidsverslagen door besturen van provincies en gemeenten ten behoeve van het rijk; kopieën ontvangen door Van Kinschot., 1987; 3; omslag
    - Herziening Gemeentewet, 1.1.2
      - Stukken betreffende het verstrekken van uitleg aan diverse organisaties en personen inzake onduidelijkheden ten aanzien van de toepassing van de Gemeentewet., 1958-1986; 4; omslag
      - De Gemeentewet herzien; voorlopig ontwerp, deel 1, opgesteld door het Ministerie van Binnenlandse Zaken, met aantekeningen, alsmede een nota inzake enige bijzonderheden betreffende de ontwerp-Gemeentewet., 1967; 5; omslag
        Boekwerk is waarschijnlijk ontvangen door jhr.mr. H.F. van Kinschot en de aantekeningen zijn misschien door hem gemaakt.
      - Stukken betreffende de advisering inzake de herziening van de Gemeentewet., 1968-1977; 6; pak
      - Stukken betreffende de voorbereiding en uitwerking van onderdelen in de nieuwe Gemeentewet., 1970-1983; 7-12; 6 omslagen
        - Voorbereiding van het onderdeel "voorstellingen of vertoningen", 1970 - 1972, 7
        - Uitwerking van onduidelijkheden ten aanzien van de bevoegdheden van de burgemeesters bij rampenbestrijding (artikel 220) en tot het maken van noodverordeningen (artikel 219), 1976 - 1982, 8
        - Voorbereiding van het onderdeel "bestuursdwang", alsmede het eerste rapport van het onderzoek naar door de gemeenten ondervonden problemen in het kader van politiedwang, opgesteld door mr. H.A.W. Snijders, 1978 - 1983, 9
        - Voorbereiding van het onderdeel "begroting en rekening", 1980 - 1983, 10
        - Beoordeling van artikel 152 in het licht van de Wet Openbaarheid van Bestuur (WOB), 1982 - 1983, 11
        - Voorbereiding van artikel 3 en overleg hierover met het Centraal Bureau voor de Statistiek (CBS), 1982 - 1983, 12
      - Stukken betreffende overleg tussen de Werkgroepen Complementair Bestuur en Herziening Gemeentewet in verband met vragen naar de mogelijkheden van regelingen ter versterking van de rol van de lagere publieke lichamen in ons staatsbestel., 1977-1979; 13; omslag
      - Tussentijdse rapportage d.d. 31 maart 1978 en eindrapport d.d. 20 oktober 1980, opgesteld door de Werkgroep Herziening Gemeentewet., 1978-1980; 14; omslag
      - Stukken betreffende de behandeling van commentaren over en voorstellen tot wijziging van het ontwerp van de nieuwe Gemeentewet., 1978-1986; 15; omslag
      - Stukken betreffende de Commissie Herziening Gemeentewet., 1980; 16-18; 1 pak en 2 omslagen
        - Vergaderstukken van de Redactiecommissie Herziening Gemeentewet, 1980, 16
        - Correspondentie van de commissie., 1980; 17-18
          - R 80/01 - R 80/18a, 1980, 17; pak
          - R 80/19 - R 80/29a, 1980, 18
      - Stukken betreffende de behandeling van nota's over de beslispunten Gemeentewet., 1980-1982; 19; omslag
      - Stukken betreffende de behandeling van de Gemeentewet in de Raad voor het Binnenlands Bestuur (RBB)., 1981; 20; omslag
      - Stukken betreffende de voorbereiding van de Studiedag Herziening Gemeentewet d.d. 19 juni 1981, georganiseerd door het Samenwerkingsverband Bestuurswetenschappen Noorden des Lands (SBN)., 21; omslag
      - Stukken betreffende het verzamelen van uitgebrachte adviezen over de Gemeentewet., 1981; 22; omslag
      - Stukken betreffende het aanpassen van de ontwerp-Gemeentewet aan de Boeken 3-6 van het nieuwe Burgerlijk Wetboek., 1983-1987; 23; omslag
      - Stukken betreffende nieuwe bepalingen met betrekking tot gemeenten (Gemeentewet): voorstel van wet, memorie van toelichting, nader rapport en het advies van de Raad van State; met aantekeningen., 1985-1986; 24; omslag
      - Stukken betreffende de totstandkoming van het wetsontwerp Herziening Gemeentewet., 1985-1988; 25-37; 4 pakken en 9 omslagen
        - Algemeen., 1980-1988; 25-33
          - 1980, 25
          - 1981, 26
          - 1982, 27
            Zittingsjaar 1982-1983, nr. 17 369.
          - 1983, 28; pak
          - 1984, 29; pak
          - 1985, 30
          - 1986, 31
          - 1987, 32
            Zittingsjaar 1985-1986, nr. 19 403.
          - 1988, 33; pak
        - Overleg in het kader van de totstandkoming van de ontwerp-Gemeentewet., 1981-1982; 34-35
          - 1981, 34
          - 1982, 35; pak
            Zittingsjaar 1981, nr. 16 931.
        - Concepten., 1982-1985; 36-37
          - Concepttekst d.d. 28 juli 1982, met aantekeningen, 1982, 36
          - Concepttekst d.d. september 1985, met aantekeningen, 1985, 37
      - Ingekomen stukken met commentaar van de Vereniging van Nederlandse Gemeenten op het wetsontwerp van een nieuwe gemeentewet., 1986; 38; omslag
      - Documentatie over de Gemeentewet., 1986; 39-40; 1 omslag en 1 stuk
        - Diverse artikelen en kopieën van artikelen met betrekking tot de nieuwe Gemeentewet, 1986, 39
        - Fragment uit RegelMaat d.d. juli 1986 "artikel 149 ontwerp-Gemeentewet: raadsbevoegdheid tot algemene regelstelling is een halfslachtig juridisch instrument"; met diverse aantekeningen, 1986, 40; stuk
      - Stukken betreffende de behandeling door de Vereniging voor Administratief Recht (VAR) van het preadvies over "De praktijk van toetsing van gemeentelijke regelgeving", opgesteld door prof.mr. H.Ph.J.A.M. Hennekens, mr. J.W. Ilsink en mr. R.E. de Winter., 1987; 41; omslag
      - Stukken betreffende de behandeling van het voorlopig verslag en de memorie van antwoord, alsmede de definitieve tekst van het wetsvoorstel zoals deze bij de Tweede Kamer in mondelinge behandeling kwam in november 1990., 1987-1990; 42; pak
    - Herziening Provinciewet, 1.1.3
      - Stukken betreffende de Commissie Herziening Provinciale Wet., 1944-1954; 43-44; 2 pakken
        - Stukken betreffende het verlenen van medewerking aan de totstandkoming van een nieuwe provinciewet, 1944 - 1954, 43
        - Verslagen van de commissievergaderingen, 1949 - 1954, 44
      - Stukken betreffende de Provinciewet 1954., 1952-1954; 45-46; 1 omslag en 1 stuk
        - Overzichten van een aantal wetsartikelen en wijzigingen hierop, voorgesteld door de Commissie Herziening Provinciale Wet, de Commissie De Monchy, de Commissie Prinsen en de Afdeling Binnenlands Bestuur van het Ministerie van Binnenlandse Zaken, 1952 - 1953, 45
        - Verslag van de Commissie van Advies inzake herziening van de Provinciale Wet, ingesteld bij beschikking van de minister van Binnenlandse Zaken van 17 december 1948, met diverse aantekeningen, 1954, 46; stuk
      - Stukken betreffende de Provinciewet 1962., 1956-1974; 47-48; 1 pak en 1 omslag
        - Stukken betreffende de totstandkoming van de Provinciewet, 1956 - 1962, 47; pak
          Zittingsjaar 1958-1959, nr. 5460.
        - Stukken betreffende het verstrekken van uitleg inzake de toepassing van de Provinciewet, 1963 - 1974, 48
      - Stukken betreffende de wijziging van de Provinciewet., 1981-1984; 49-50; 2 omslagen
        - Beoordeling van artikel 12 van de Provinciewet, 1981 - 1983, 49
        - Wijziging van de financiële bepalingen van de Provinciewet, 1983 - 1984, 50
      - Stukken betreffende het aanpassen van de Provinciewet aan de nieuwe Gemeentewet en Grondwet., 1984-1987; 51-53; 3 omslagen
        - 1984, 51
        - 1985, 52
        - 1986-1987, 53
      - Ontvangen adviezen ten aanzien van het voorontwerp van de Wet tot wijziging van de Provinciewet., 1985-1987; 54; omslag
  - Herziening Grondwet, 1.2
    - Stukken betreffende de totstandkoming en beoordeling van een grondwetsherziening., 1950-1962; 55; omslag
    - Stukken betreffende de totstandkoming en beoordeling van een nieuwe Grondwet., 1965-1983; 56; omslag
      Zittingsjaren 1975-1976 - 1979-1980, nr. 13 990, zittingsjaar 1981, nr. 13 871, Staatsbladen 1972, nr. 193 en 1983, nr. 70.
  - Overige werkzaamheden van Van Kinschot, 1.3
    - Commissies en werkgroepen, 1.3.1
      - Stukken ontvangen of opgemaakt in het kader van lidmaatschap van commissies en werkgroepen., 1951-1995; 57-67; 8 omslagen en 3 stukken
        - Commissie Klokhervorming, 1951 - 1953, 57
          Voorzitter: prof.dr. Th. Limperg, adjunct-secretaris: jhr.mr. H.F. van Kinschot.
        - Raad voor de Territoriale Decentralisatie, 1965 - 1976, 58
          Voorzitter: mr. J.L.M. Niers, tweede secretaris jhr.mr. H.F. van Kinschot.
        - Interdepartementale Commissie Vergunningenbeleid; advies aan de ministerraad, alsmede het advies inzake de verbetering van vergunningenprocedures van de overheid, uitgebracht door de Sociaal Economische Raad (SER) aan de minister van Economische Zaken, 1978, 59
          Voorzitter: drs. A. Putter.
          Opmerkingen: Voorbereiding van het SER-advies door Commissie Vergunningenprocedures met voorzitter D. Rijnders en jhr.mr. H.F. van Kinschot als vertegenwoordiger van het Ministerie van Binnenlandse Zaken.
        - Ambtelijke werkgroep ter bestudering van bestuurlijke coördinatieproblemen bij de vergunningverlening door de overheid; instellingsbesluit, 1980, 60; stuk
          Voorzitter: A.J. Kaland.
        - Interdepartementale Commissie Binnenlands Bestuur (ICBB), 1980 - 1981, 61
          Voorzitter: drs. J.P.A. Gruijters, jhr.mr. H.F. van Kinschot: lid.
        - Centrale Raad voor de Milieuhygiëne; berichtgeving van opvolging van Van Kinschot door mr. J. Steegh, 1981, 62; stuk
        - Werkgroep met als taak een plan voor het tot stand brengen van wetgeving inzake algemene regels van bestuursrecht op te stellen; rapport van de startwerkgroep, 1982, 63; stuk
          Voorzitter: staatssecretaris van Justitie, jhr.mr. J.H. van Kinschot: lid.
        - Departementale Werkgroep Rechtspositie Wethouders; aanbevelingen inzake de rechtspositie van de wethouder: eindrapportage van de werkgroep, alsmede globale berekeningen van financiële gevolgen, 1983, 64
          Voorzitter: jhr.mr. H.F. van Kinschot.
        - Commissie Wetgeving Algemene Regels van Bestuursrecht en de Vereniging voor Administratief Recht, 1983 - 1995, 65
          Commissievoorzitter: prof.mr. M. Scheltema, jhr.mr. H.F. van Kinschot: (oud-)lid.
        - Redactiecommissie Praktijkboek Gemeenschappelijke Regelingen, uitgave van VUGA Uitgeverij BV, 1984 - 1988, 66
          Voorzitter: prof.mr. H.Ph.J.A.M. Hennekens.
        - Ambtelijke Werkgroep Voorprocedures bij de Centrale Overheid; eindrapport van de werkgroep, alsmede concept-aanwijzingen inzake voorprocedures bij de centrale overheid, op basis waarvan algemene aanwijzingen voor de rijksdienst ter zake kunnen worden vastgesteld, 1987, 67
      - Stukken betreffende de beëindiging van het lidmaatschap van Van Kinschot van verschillende commissies., 1981; 68-72; 3 omslagen en 2 stukken
        - Interdepartementale Coördinatiecommissie voor de Milieuhygiëne (ICMH); berichtgeving van opvolging van Van Kinschot door mr. F. Plate, 1981, 68; stuk
        - Interdepartementale Coördinatiecommissie voor de Waterhuishouding (ICWA); aankondiging en besluit van ontslag van Van Kinschot en drs. P. Sevestre en benoeming van mr. F. Plate en drs. A. Schenkel, 1981, 69
        - Saneringscommissie voor het Rijnmondgebied; berichtgeving van opvolging van Van Kinschot door mr. J. Steegh, 1981, 70
        - Vaste Commissie voor de Waterverontreiniging; besluit van ontslag van Van Kinschot als lid, met geleidebrief, 1981, 71
        - Vaste Commissie voor Ontgrondingen van de Raad van de Waterstaat; besluit van ontslag van Van Kinschot als lid, 1981, 72; stuk
    - Cursussen en lezingen, 1.3.2
      - Stukken betreffende de deelname aan cursussen en conferenties., 1974-1981; 73-76; 4 omslagen
        - Conferentie Doelmatigheidsbevordering Rijksdienst, georganiseerd door het Rijks Bestuursstudie Centrum, 1974, 73
        - Conferentie Doelmatig Vergaderen, georganiseerd door het Rijks Bestuursstudie Centrum, 1976, 74
        - Conferentie Strategische Beleidsvorming Rijksoverheid, georganiseerd door het Rijks Opleidings Centrum, 1977, 75
        - Cursus M.L.O., gegeven door de Stichting Bedrijfskunde, 1981, 76
          Niet bekend wat afkorting M.L.O. betekent.
      - Stukken betreffende het verlenen van medewerking aan diverse cursussen en lezingen., 1980-1996; 77-85; 9 omslagen
        - Ministerie van Binnenlandse Zaken, studiebijeenkomst d.d. 27 maart 1980; lezing over de herziening van de Gemeentewet, 1980, 77
        - Johanniter-lunches d.d. 1980 en 29 februari 1996; voordrachten gehouden voor Johanniters en Maltezers over de Wet Openbaarheid van Bestuur (WOB) en de geschiedenis van de schrikkeldagen in de Christelijke kalender, 1980 - 1996, 78
        - Utrechtse Bestuursacademie, studiedag met betrekking tot gemeenterecht en bestuurskunde d.d. 24 augustus 1981; causerie over de Werkgroep Herziening Gemeentewet, 1981, 79